【裁判字號】    98,上易,433
【裁判日期】    980729
【裁判案由】    傷害等
【裁判全文】
臺灣高等法院高雄分院刑事判決         98年度上易字第433號
上  訴  人  臺灣高雄地方法院檢察署檢察官
被      告  甲○○
上列上訴人因被告傷害等案件，不服臺灣高雄地方法院97年度易
字第1168號中華民國98年4 月28日第一審判決（起訴案號：臺灣
高雄地方法院檢察署97年度偵字第10349 號），提起上訴，本院
判決如下：
    主  文
上訴駁回。
    理  由
一、本案經本院審理結果，認原審以並無積極證據足證被告甲○○有傷害及毀損之犯行，諭知被告甲○○無罪，認事用法核
    無違誤，應予維持，並引用原審判決記載之證據及理由（如
    附件）。
二、檢察官上訴意旨略以：(一)本案據告訴人歷次供述，雖就丟擲
    酒瓶係先丟紗門，再丟木板裝橫，前後有異，又就手肘受傷
    部分，則就酒瓶是反彈到手或摔到手，前後不一。惟觀其於
    審理中與被告交互詰問時，告訴人即證人乙○○明確表示：
    「被告係丟2 次，丟係指丟在告訴人前面，拿在手上砸，沒
    有丟出去，酒瓶一直拿在手上，第1 次被告打到紗門窗，酒
    瓶沒破，我開門看，被告撿起酒瓶再丟第2 次，第2 次被告
    是要打裝潢，碰到我的手，酒瓶也破。」等語。雖證人先後
    證述，似有不一，惟衡情證人之記憶力、表達力、觀察力非
    一，或因時間流逝而記憶減損、或因感受度不同而印象不深
    刻，則證人因此記憶減損、淡化，或因表達用語不適而有前
    開證詞不一之情形，尚符常情，而據證人所述酒瓶打到手肘
    後，始掉落地面破碎，亦符合診斷證明書所載手肘瘀血之傷
    勢，足認證人所述並非係出於虛偽。(二)另原審以觀之酒瓶碎
    片散落情形及卷內牆壁木板照片，係呈圓形凹洞破損，再觀
    之卷內紗門照片所示，依其破損情形，難認係由酒瓶敲打而
    成。惟據告訴人所指訴：「被告係丟2 次，丟係指丟在告訴
    人前面，拿在手上砸，沒有丟出去，酒瓶一直拿在手上。」
    等語，足認被告係持酒瓶用力朝告訴人住處紗門、牆壁砸去
    ，惟第1 次砸去時酒瓶沒破，第2 次砸去時有毀損裝潢，酒
    瓶始掉落地面破碎散落一地，是若被告係持酒瓶往紗門、牆
    壁砸去，在酒瓶尚未破碎前，應仍可造成卷附照片所示之紗
    門及裝潢之毀損狀態。(三)又縱原審以被告所辯酒瓶係掉到地
    上破掉為可採，而認被告並無持酒瓶砸向告訴人之傷害犯行
    。然被告持酒瓶前往告訴人住處理論一情，為被告不爭執之
    事實，況被告以該酒瓶助勢，欲與告訴人理論，嗣該酒瓶因
    被告甩弄敲打，而毀損告訴人住處之紗門及牆，該酒瓶並因
    而掉落地面碎裂各處，是被告自有毀損故意甚明。況依卷附
    酒瓶碎片散落之照片觀之，該酒瓶碎片散落範圍甚廣，若係
    不慎掉落，應不致造成該結果，足認被告當時，確有故意甩
    弄，甚或故意丟擲或敲打該酒瓶毀損告訴人住處紗門及裝潢
    ，並因而殃及告訴人手臂之行為，始可能造成酒瓶碎片散落
    一地之結果。(四)綜上，本案被告對於傷害、毀損犯行矢口否
    認，惟告訴人的家中住處包括紗門及牆被酒瓶毀損撞凹，及
    告訴人乙○○右手紂受有瘀血傷害等事實，有現場照片及診
    斷證明書在卷足憑。更何況監視錄影帶經過勘驗，於22時12
    分1 秒，甲○○帶著酒瓶進到乙○○住處，不到1 分鐘又出
    現在鄭智慶處，被告走出時，雙手已沒有持酒瓶，足認被告
    1 分鐘之內確有持酒瓶到告訴人住處，而由監視錄影帶中可
    以看出當時氣氛跟被告咆哮行為，是被告犯行已堪明確，原
    判決未據上開不利被告之證據予以詳述其無罪之理由，顯有
    判決不載理由之判決當然違背法令。爰請撤銷原判決，另為
    適法之判決云云。
三、經查：
  (一)原判決以(1)證人即告訴人乙○○就被告丟擲酒瓶之先後順序
    ，有稱先丟擲紗門，有稱先丟擲牆壁木板裝潢，數次陳述反
    覆不一，另就其右手肘如何受傷，先稱酒瓶反彈傷到其右手
    背，復改稱酒瓶摔到手，又改稱其用右手手肘去擋酒瓶，前
    後證述亦不一致，是其所指述之上開情節是否為真，已值懷
    疑。(2)又參諸證人乙○○最終於原審審理中所述其第2 次係
    以手去擋酒瓶，酒瓶砸到其手就破了一節，衡以經驗常情，
    一般人見酒瓶攻擊，直覺反應係閃躲一旁，而非以身體部位
    阻擋，乙○○竟以手肘阻擋，顯與常情有違。且若酒瓶因砸
    到乙○○手肘而破碎，其手肘理應有類似撕裂傷之開放性傷
    口，惟依行政院衛生署旗山醫院診斷證明書及病歷摘要報告
    所載，根據乙○○之傷口狀況右手肘瘀血，只能判斷為鈍器
    傷，傷口並非開放性或擦傷，病人於晚上10時40分到院急診
    要求出診斷證明，沒有治療，僅拿酸痛藥膏回家塗抹等情（
    見警卷第11頁，原審二卷第80頁），非但其傷口與其所述之
    受傷情節不符，亦與一般人赴院就診目的係為治療之常情未
    合。(3)再者，若酒瓶確係砸到乙○○手肘而破碎，依證人乙○○前開所述其開門出來，被告要砸裝潢，其用手去擋一節
    ，衡情酒瓶碎片應係散落在乙○○所站立之紗門及牆壁附近
    ，然觀之卷內酒瓶破碎照片所示（見警卷第10頁），酒瓶碎
    片係呈散開狀態，部分碎片尚且散及該住處內停放之車輛後
    車輪旁，與紗門及牆壁已有相當之距離，且據證人乙○○於
    原審審理中證稱：照片上玻璃碎片沒有處理過，其是等警察
    照過才掃等語（見原審二卷第84頁背面），是依酒瓶當時破
    碎之客觀狀態判斷，明顯與乙○○所述砸到其手肘而破碎之
    情節有異，反較近似酒瓶往地上砸後破碎之散落情形，足見
    被告所辯：伊酒瓶沒有拿好，掉到地上破掉，伊稍微有一點
    用力才破掉等語，尚非全然無據。復依證人乙○○前揭於偵
    查中所述酒瓶先砸到手碎掉，又碰到旁邊裝潢等情，然觀之
    卷內牆壁木板照片所示（見警卷第10頁），係呈圓形凹洞破
    損，衡情應非破碎酒瓶碰撞造成，另觀之卷內紗門照片所示
    （見警卷第10頁），依其破損情形，亦難認係證人乙○○所
    述丟擲酒瓶所致。(4)綜上，公訴人就上開傷害及毀損犯行所
    為訴訟上之證明，尚未達到通常一般之人均不會有任何懷疑
    ，而得確信被告犯行之真實程度，自無從說服本院形成有罪
    之心證。此外，復查無其他積極證據足認被告確有公訴人所
    指前揭犯行，被告此部分犯罪尚屬不能證明，基於無罪推定
    之原則，即應為被告無罪之諭知等語。
  (二)檢察官上訴意旨仍執證人即告訴人乙○○於原審證稱：「被
    告係丟2 次，丟係指丟在告訴人前面，拿在手上砸，沒有丟
    出去，酒瓶一直拿在手上，第1 次被告打到紗門窗，酒瓶沒
    破，我開門看，被告撿起酒瓶再丟第2 次，第2 次被告是要
    打裝潢，碰到我的手，酒瓶也破。」等語，認證人所述酒瓶
    打到手肘後，始掉落地面破碎，亦符合診斷證明書所載手肘
    瘀血之傷勢，足認證人所述並非係出於虛偽云云。惟被害人
    與一般證人不同，其與被告處於相反之立場，其陳述之目的
    ，在使被告受刑事訴追處罰，內容未必完全真實，證明力自
    較一般證人之陳述薄弱。故被害人縱立於證人地位而為指證
    及陳述，且其指證、陳述無瑕疵可指，仍不得作為有罪判決
    之唯一證據，應調查其他證據以察其是否與事實相符，亦即
    仍須有補強證據以擔保其指證、陳述之真實性，始得採為斷
    罪之依據（最高法院94年度台上字第3326號判決意旨參照）
    。本件證人乙○○上開證述既稱被告「酒瓶一直拿在手上」
    ，又說「被告係丟2 次，丟係指丟在告訴人前面」、「第1
    次被告打到紗門窗，酒瓶沒破，我開門看，被告撿起酒瓶再
    丟第2 次，第2 次被告是要打裝潢，碰到我的手，酒瓶也破
    。」等語，前後所述顯有矛盾，且僅有證人即告訴人乙○○
    片面之指證，又其指訴尚有若干違反事理之疑慮未解，在無
    其他積極證明可供究明前，尚難僅憑告訴人乙○○之指證作
    為唯一證據，遽認被告犯有傷害及毀損之罪行。
  (三)另據證人即告訴人乙○○前開證稱：「第2 次被告是要打裝
    潢，碰到我的手，酒瓶也破。」等語，及其最終於原審審理
    時所述：第2 次係伊以手去擋酒瓶，酒瓶砸到伊手就破了等
    情，足見其係指稱被告持酒瓶要打裝潢，其以手去擋，酒瓶
    始砸到其手，故被告並無持酒瓶砸打告訴人乙○○之傷害行
    為，不能逕論被告涉有此部分傷害之犯行。而告訴人住處之
    紗門及外牆木板裝潢固有凹陷破損痕跡，然觀之卷內牆壁木
    板照片所示（見警卷第10頁），係呈圓形凹洞破損，直徑長
    約4 公分，而一般酒瓶瓶口直徑長約2.5 公分，瓶底直徑長
    約6.5 公分，有此告訴人拍攝之照片14幀附卷可稽（見本院
    卷第25至31頁），則不論被告係持酒瓶瓶口或瓶底丟砸，除
    非係直接以瓶口向外牆木板裝潢往內戳，否則依上開凹洞及
    酒瓶之尺寸並不相合，另依一般經驗法則，應無法呈現該完
    整圓形之凹陷痕跡；再觀之卷內紗門照片所示（見警卷第10
    頁），依其破損情形，縱或可能如證人乙○○所述以丟擲酒
    瓶所致，然被告既否認有此部分犯行，又無其他積極證據足
    認上開紗門之破損係被告所造成，自難僅憑告訴人乙○○之
    片面指訴，遽為被告不利認定之唯一依據。且刑法第354 條
    毀損罪所謂之「損壞」行為，係指損傷破壞物體，使其效用
    全部或一部喪失之意。故本罪之成立，必須使物喪失其效用
    ，若僅損害其物而效用仍存在者，因本罪無未遂犯之處罰規
    定，自不成罪。上開告訴人住處之紗門及外牆木板裝潢固有
    凹陷破損痕跡，然觀該外牆木板之損害，係一圓形凹洞之破
    損，直徑僅長約4 公分；有如前述，而該紗門破損之情形，
    僅在門框上有剝落一小塊之損害，此觀上開紗門照片所示甚
    明，對於告訴人木板隔牆及紗門之效用，均難謂有何全部或
    一部喪失之情形，故上開之物縱有損害而其效用仍然存在，
    依前揭說明，自不成立毀損罪。至檢察官上訴意旨所執監視
    錄影帶勘驗結果，被告於22時12分1 秒有帶著酒瓶進到告訴
    人乙○○住處，不到1 分鐘又出現在鄭智慶處，被告走出時
    ，雙手已沒有持酒瓶，足認被告1 分鐘之內確有持酒瓶到告
    訴人住處一節，亦僅能證明被告有持酒瓶前往告訴人乙○○
    住處理論之事實，而當日被告因不滿告訴人乙○○向法院聲
    請假扣押其母親之財產，前往告訴人乙○○住處理論，並與
    告訴人之子丁○○發生爭執，憤而將酒瓶丟在地上而破碎等
    情，已據被告於本院供明在卷（見本院卷第17頁），核與卷
    內酒瓶破碎照片所示（見警卷第10頁），酒瓶碎片係呈散開
    狀態之散落情形相符，足認被告上開所辯，尚非全然無據，
    自不能僅以被告有持酒瓶前往告訴人乙○○住處理論，及該
    酒瓶有落地破碎散開之事實，逕認被告有故意毀損告訴人乙○○住處之紗門及外牆木板裝潢之犯行。
  (四)綜上所述，原審以本案檢察官所舉之證據尚未達於通常一般
    人不致有所懷疑，而得確信其為真實之程度，無從為被告有
    罪之認定，因而為被告無罪之諭知，依「罪證有疑，利於被
    告」之刑事證據原則，核無不合，檢察官上訴指摘原判決諭
    知被告無罪部分為不當，非有理由，應予駁回。
四、據上論斷，應依刑事訴訟法第368 條、第373 條，判決如主
    文。
本案經檢察官方娜蓉到庭執行職務。
中    華    民    國    98    年    7     月    29    日
                  刑事第九庭    審判長法  官  莊秋桃
                                      法  官  謝宏宗
                                      法  官  裕斗
以上正本證明與原本無異。
本判決不得上訴。
中    華    民    國    98    年    7     月    29    日
                                      書記官  張宗芳
附件：
臺灣高雄地方法院刑事判決              97年度易字第1168號
公  訴  人  臺灣高雄地方法院檢察署檢察官
被      告  甲○○
上列被告因傷害等案件，經檢察官提起公訴（97年度偵字第1034
9 號），本院判決如下：
    主  文
甲○○無罪。
    理  由
壹、證據能力部分
一、按被告以外之人於審判外之言詞或書面陳述，除法律有規定
    者外，不得作為證據；被告以外之人於偵查中向檢察官所為
    陳述，除顯有不可信之情況者外，得為證據，刑事訴訟法第
    159 條第1 項及159 條之1 第2 項分別定有明文。檢察官於
    偵查中對被告以外之人（包括證人、鑑定人、告訴人、被害
    人及共同被告等）所製作之偵查筆錄，性質上雖屬傳聞證據
    ，惟現階段刑事訴訟法規定檢察官代表國家偵查犯罪、實施
    公訴，依法其有訊問被告、證人及鑑定人之權，而實務運作
    時，檢察官偵查中向被告以外之人所取得之供述證據，原則
    上均能遵守法律規定，不致違法取供，其可信度極高，是被
    告以外之人前於偵查中所為供述，除反對該項供述具有證據
    能力之一方，已釋明「顯有不可信之情況」之理由外，不宜
    以該證人未能於審判中接受他造之反對詰問為由，即遽指該
    證人於偵查中之供述不具證據能力。本件證人乙○○於檢察
    官偵查中所為之證述，被告均未主張並釋明有何不可信之情
    事，上開證人亦未提及檢察官在偵查時有何不法取供之情形
    ，應有證據能力。
二、次按刑事訴訟法第159 條之4 第2 款所稱從事業務之人於業
    務上或通常業務過程所須製作之紀錄文書、證明文書，因係
    於通常業務過程不間斷、有規律而準確之記載，且大部分紀
    錄係完成於業務終了前後，無預見日後可能會被提供作為證
    據之偽造動機，其虛偽之可能性小，除非該等紀錄文書或證
    明文書有顯然不可信之情況，否則有承認其為證據之必要。
    醫院診斷證明書係病患就診或就醫，醫師就其診斷治療病患
    結果，所出具之證明書，醫師法第17條規定，醫師如無法令
    規定之理由，不得拒絕診斷書之交付。醫師係從事醫療業務
    之人，病患如純為查明病因並以接受治療為目的，而到醫療
    院所就醫診治，醫師於例行性之診療過程中，對該病患所為
    醫療行為，於業務上出具之診斷書，屬於醫療業務上或通常
    醫療業務過程所製作之證明文書，自該當於上開條款所指之
    證明文書。其依此項規定所製作之驗傷診斷書，應屬刑事訴
    訟法第159 條第1 項「法律有規定」之傳聞證據之例外（最
    高法院95年度臺上字第5026號判決要旨參照），卷附乙○○
    之行政院衛生署旗山醫院診斷證明書及病歷摘要報告，依前
    揭說明，應有證據能力。
三、又被告以外之人於審判外之陳述，雖不符刑事訴訟法第159
    條之1 至第159 條之4 之規定，而經當事人於審判程序同意
    作為證據，法院審酌該言詞陳述或書面陳述作成時之情況，
    認為適當，亦得為證據，當事人、代理人或辯護人於法院調
    查證據時，知有第159 條第1 項不得為證據之情形，而未於
    言詞辯論終結前聲明異議者，視為有前項之同意，刑事訴訟
    法第159 條之5 定有明文。本件證人乙○○於警詢中所為之
    證述，雖屬被告以外之人於審判外之言詞陳述，然當事人於
    準備程序中對於上開證據方法之證據能力均表示不爭執，本
    院審酌前開審判外之書面陳述於作成時之情況，並無違法不
    當或證明力明顯過低之瑕疵，應得作為證據。
貳、實體部分
一、公訴意旨略以：被告甲○○因不滿乙○○向法院聲請假扣押
    其母親之財產，竟心生怨懟，基於傷害他人身體及毀損他人
    物品之犯意，於民國97年2 月6 日22時12分許，持酒瓶前往
    乙○○位於高雄縣美濃鎮○○里○○路○段269 號住處，將
    該玻璃酒瓶丟向乙○○及其住處之紗門與外牆，致乙○○受
    有右手肘瘀血3 ×2.5 公分之傷害，該紗門及牆並遭酒瓶撞
    凹，足生損害於乙○○，因認被告涉犯刑法第277 條第1 項
    之傷害罪嫌及刑法第354條之毀損罪嫌云云。
二、按犯罪事實應依證據認定之，無證據不得認定犯罪事實，不
    能證明被告犯罪者，應諭知無罪之判決，刑事訴訟法第154
    條第2 項、第301 條第1 項分別定有明文。申言之，犯罪事
    實之認定應憑證據，如未能發現相當證據，或證據不足以證
    明，自不能以推測或擬制之方法，作為裁判基礎（最高法院
    40 年 臺上字第86號判例意旨參照）；且認定犯罪事實所憑
    之證據，雖不以直接證據為限，間接證據亦包括在內，然而
    無論直接證據或間接證據，其為訴訟上之證明，須達於通常
    一般之人均不致有所懷疑，而得確信其為真實之程度，始得
    據為有罪之認定，倘其證明尚未達到此一程度，而有合理之
    懷疑存在而無從使事實審法院得有罪之確信時，即應由法院
    為諭知被告無罪之判決（最高法院76年臺上字第4986號判例
    意旨參照）。再者，依刑事訴訟法第161 條第1 項規定，檢
    察官對於起訴之犯罪事實，仍應負提出證據及說服之實質舉
    證責任。倘其所提出之證據，不足為被告有罪之積極證明，
    或其指出證明之方法，無從說服法院以形成被告有罪之心證
    ，基於無罪推定之原則，自應為被告無罪判決之諭知（最高
    法院92年度臺上字第128 號判例意旨參照）。
三、公訴人認被告甲○○涉有傷害及毀損罪嫌，無非係以證人乙○○於警詢及偵查中證述、行政院衛生署旗山醫院診斷證明
    書、現場照片為其主要論據。
四、訊據被告甲○○固坦承於前揭時地有持酒瓶至乙○○家中，
    惟堅決否認有何傷害及毀損犯行，辯稱：伊酒瓶沒有拿好，
    掉到地上破掉，伊稍微有一點用力才破掉，伊確定酒瓶沒有
    碰到任何人，且酒瓶是掉在地上，牆壁為什麼有破洞，伊也
    不知道等語。
五、經查：
（一）被告有於97年2 月6 日晚間10時12分許，持酒瓶進入乙○○位於高雄縣美濃鎮○○里○○路○段269 號住處，並於
      同日晚間10時12分許，雙手均未持酒瓶走出乙○○上開住
      處，而乙○○受有右手肘瘀血3 ×2. 5公分傷害，且乙○○上開住處之紗門及外牆有破損之事實，為被告所不爭執
      ，並有本院98年3 月13日之監視錄影光碟勘驗筆錄、乙○○之行政院衛生署旗山醫院診斷證明書及病歷摘要報告、
      現場照片2 紙在卷可憑（見警卷第10至11頁，本院二卷第
      68至70、80頁），上開事實足堪認定。
（二）本件乙○○所受之前揭傷害及其住處之紗門及外牆有破損
      之情形，是否係因被告持酒瓶丟擲所致，為本院首應審究
      。而關於被告當日丟擲酒瓶之過程，證人乙○○先於警詢
      時證稱：當時被告拿著酒瓶到其家裡丟，第一次沒破，其
      就跑出來看，被告又撿起來丟第二次，打壞裝潢，酒瓶反
      彈傷到其右手背等語（見警卷第4 頁）；復於偵查中證稱
      ：被告拿酒瓶砸到紗門，酒瓶沒有破，其開門出去，被告
      又拿酒瓶砸門，酒瓶才摔到手等語（見偵卷第5 頁），後
      於偵查中又改證稱：當時其走出紗門，看到被告要拿酒瓶
      砸門，其就用右手手肘去擋，酒瓶先砸到手碎掉，又碰到
      旁邊裝潢等語（見偵卷第5 頁）；再於本院審理中：被告
      第一次打牆壁木板裝潢，酒瓶掉下去沒有破，其開門出去
      ，用手擋住等語（見本院二卷第83頁），後於本院審理中
      又改稱：被告第一次是打到紗門窗，其開門出來，被告第
      二次是要打裝潢，其用手去擋，酒瓶砸到其手就破了等語
      （見本院二卷第84頁），就被告丟擲酒瓶之先後順序，有
      稱先丟擲紗門，有稱先丟擲牆壁木板裝潢，數次陳述反覆
      不一，另就其右手肘如何受傷，先稱酒瓶反彈傷到其右手
      背，復改稱酒瓶摔到手，又改稱其用右手手肘去擋酒瓶，
      前後證述亦不一致，是其所指述之上開情節是否為真，已
      值懷疑。
（三）又參諸證人乙○○最終於本院審理中所述其第二次係以手
      去擋酒瓶，酒瓶砸到其手就破了乙節，衡以經驗常情，一
      般人見酒瓶攻擊，直覺反應係閃躲一旁，而非以身體部位
      阻擋，乙○○竟以手肘阻擋，顯與常情有違。且若酒瓶因
      砸到乙○○手肘而破碎，其手肘理應有類似撕裂傷之開放
      性傷口，惟依行政院衛生署旗山醫院診斷證明書及病歷摘
      要報告所載（見本院二卷第80頁），根據乙○○之傷口狀
      況右手肘瘀血，只能判斷為鈍器傷，傷口並非開放性或擦
      傷，病人於晚上10時40分到院急診要求出診斷證明，沒有
      治療，僅拿酸痛藥膏回家塗抹等情（見警卷第11頁，本院
      二卷第80頁），非但其傷口與其所述之受傷情節不符，亦
      與一般人赴院就診目的係為治療之常情未合。
（四）再者，若酒瓶確係砸到乙○○手肘而破碎，依證人乙○○
      前揭於本院審理中所述其開門出來，被告要砸裝潢，其用
      手去擋乙節，衡情酒瓶碎片應係散落在乙○○所站立之紗
      門及牆壁附近，然觀之卷內酒瓶破碎照片所示（見警卷第
      10頁），酒瓶碎片係呈散開狀態，部分碎片尚且散及該住
      處內停放之車輛後車輪旁，與紗門及牆壁已有相當之距離
      ，且據證人乙○○於本院審理中證稱：照片上玻璃碎片沒
      有處理過，其是等警察照過才掃等語（見本院二卷第84頁
      ），是依酒瓶當時破碎之客觀狀態判斷，明顯與乙○○所
      述砸到其手肘而破碎之情節有異，反較近似酒瓶往地上砸
      後破碎之散落情形，足見被告所辯：伊酒瓶沒有拿好，掉
      到地上破掉，伊稍微有一點用力才破掉等語，尚非全然無
      據。復依證人乙○○前揭於偵查中所述酒瓶先砸到手碎掉
      ，又碰到旁邊裝潢等情，然觀之卷內牆壁木板照片所示（
      見警卷第10頁），係呈圓形凹洞破損，衡情應非破碎酒瓶
      碰撞造成，另觀之卷內紗門照片所示（見警卷第10頁），
      依其破損情形，亦難認係證人乙○○所述丟擲酒瓶所致。
      至證人丁○○及丙○○雖於本院審理中均到庭作證，惟因
      證人丁○○當時並不在場，證人丙○○亦僅係在對街住宅
      內往乙○○住處遠觀，衡情應不足以清晰看見被告在乙○○住處內之情況，且因其等分別與告訴人乙○○及被告有
      親屬關係，其等證詞難免偏頗，本院均不予採納，併此敘
      明。
（五）綜上，公訴人就上開傷害及毀損犯行所為訴訟上之證明，
      尚未達到通常一般之人均不會有任何懷疑，而得確信被告
      犯行之真實程度，自無從說服本院形成有罪之心證。此外
      ，復查無其他積極證據足認被告確有公訴人所指前揭犯行
      ，被告此部分犯罪尚屬不能證明，基於無罪推定之原則，
      即應為被告無罪之諭知。
據上論斷，應依刑事訴訟法第301 條第1 項，判決如主文。
本案經檢察官程明慧到庭執行職務。
中    華    民    國    98    年    4    月    28     日
                  刑事第十一庭  審判長法  官  黃三友
                                      法  官  陳億芳
                                      法  官  林依蓉
以上正本證明與原本無異。
如不服本判決應於收受送達後10日內向本院提出上訴書狀，並應
敘述具體理由；如未敘述上訴理由者，應於上訴期間屆滿後20日
內向本院補提理由書（均須按他造當事人之人數附繕本）「切勿
逕送上級法院」。
中    華    民    國    98    年    4    月    30     日
                                      書記官  邱靜銘


司法院資訊處製作；財團法人民間司法改革基金會備份。
